【裁判字號】    96,交簡上,149
【裁判日期】    970326
【裁判案由】    公共危險
【裁判全文】
臺灣臺南地方法院刑事判決           96年度交簡上字第149號
上  訴  人
即  被  告  丙○○
上列被告因公共危險案件，不服本院96年度交簡字第437號中華
民國96年7月31日第一審簡易判決（聲請簡易判決處刑案號：95
年度偵字第17742號），提起上訴，本院管轄之第二審合議庭判
決如下：
    主  文
上訴駁回。
丙○○緩刑年，緩刑期間付保護管束，並應向指定之公益團體
、地方自治團體或社區提供肆拾小時之義務勞務。
    事  實
一、丙○○明知酒後開車易生危險，於服用酒類飲品，已達不能
    安全駕駛動力交通工具之程度，仍於民國95年11月10日7時
    22分許，在臺南市○○路○段15巷與尊南街口，因酒後駕駛
    車號TLV─739號重型機車失控，擦撞停放於路旁丁○○所有
    之車號4299─NP號自小客車，嗣經警到場處理，測得其吐氣
    酒精濃度高達每公升1.28毫克，始查悉上情。
二、案經臺南市警察局第六分局報告臺灣臺南地方法院檢察署檢
    察官聲請簡易判決處刑。
    理  由
一、按「被告以外之人於審判外之言詞或書面陳述，除法律有規
    定者外，不得作為證據。」；又「被告以外之人於審判外之
    陳述，雖不符前四條之規定，而經當事人於審判程序同意作
    為證據，法院審酌該言詞陳述或書面陳述作成時之情況，認
    為適當者，亦得為證據。」，刑事訴訟法第159條第1項、第
    159條之5第1項分別定有明文。經查臺南市警察局刑法第185
    條之3案件測試觀察紀錄表、道路交通事故調查報告表、道
    路交通事故現場圖等，雖均為被告以外之人審判外之陳述，
    惟業經被告於本院審判程序表示同意作為證據，且為專業人
    員依據其專業及見聞所為，審酌其作成時之情況，應無不當
    ，參照首揭法條規定，應均得為證據。
二、訊據被告丙○○固不否認於95年11月10日晚間，與友人過量
    飲酒，惟矢口否認酒後駕車，辯稱係牽機車欲尋找適當停車
    位，因不勝酒力才人車倒地，伊並未酒後騎車，亦未擦撞丁
    ○○之自小客車云云；且被告在金華派出所昏睡至翌日甦醒
    ，機車鑰匙係放置在被告口袋，並未插在機車上，可稽被告
    未騎車云云。經查：
（一）95年11月10日晚間，被告與友人飲酒，已不能安全駕駛動
      力交通工具，業據被告供承在卷，且與證人即被告友人蔡
      振富、戊○○證述當日晚間三人在臺南市○○街附近菜市
      場前飲酒，被告已喝醉（見原審卷第39頁、本院卷第68頁
      ）；證人即員警黃俊傑陳稱到現場已不見被告，當時停放
      路旁汽車左側車門有擦痕，之後派出所對被告實施酒測，
      所以研判被告酒後駕車（見原審卷第36頁）等情相符，復
      有被告酒精濃度高達每公升1.28毫克測試紀錄、臺南市警
      察局刑法第185條之3案件測試觀察紀錄表記載被告意識模
      糊、昏睡不醒之情，以及道路交通事故調查報告表、道路
      交通事故現場圖等在卷可按，被告飲酒不能安全駕駛動力
      交通工具，足堪認定。
（二）被告辯稱係牽機車欲尋找適當停車位，因不勝酒力才人車
      倒地。惟證人蔡振富於原審時證稱與被告在尊南街處喝完
      酒之後，叫被告把機車牽到金華路二段十五巷的地方，伊
      親眼目睹並協助被告將機車停放在尊南街剛轉進金華路二
      段十五巷隔兩、三間房子路旁汽車停放縫隙處，車頭對著
      路邊房子方向，始離開等語（見原審卷第38、39頁），顯
      見被告機車業經其牽引並停放妥當，所稱尋找適當停車位
      而人車倒地，要無可採；況證人蔡振富且稱被告停放機車
      位置並沒有公佈欄（見原審卷第40頁），與被告為警查獲
      時位處尊南街與金華路二段十五巷處佈告欄旁（見警卷第
      22頁照片），顯異其處所，足稽被告於證人蔡振富協助其
      牽引機車停放妥當後，再度移動機車位置至其為警查獲之
      地點；且佐以被告自承腳傷領有殘障手冊，從喝酒的地方
      不可能走回家，一定要坐車等語（見原審卷第19頁），益
      徵被告嗣後移動機車，非以手牽引之方式為之。
（三）被告為警查獲時，其機車鑰匙插放在機車上，有卷附台南
      市○○○道路交通事故照片（見警卷第25頁）可參，且經
      臺南市警察局第六分局金華派出所員警乙○○到庭證述被
      告為警查獲當時昏睡不醒，經警通報119送醫，結果因查
      無受傷送回派出所，又因被告靡醉，員警無法聯絡其家人
      ，恐其機車遭竊，乃將機車騎回派出所，再將機車鑰匙放
      置被告身上等情（見本院卷第65頁），亦稽被告所辯機車
      鑰匙在其身上，伊不可能酒後騎乘機車之不可採。
三、核被告所為，係犯刑法（修正前）第185條之3服用酒類不能
    安全駕駛動力交通工具而駕駛罪。原審量處被告有期徒刑6
    月，並依中華民國96年罪犯減刑條例減為有期徒刑3月期刑
    ，其認事用法並無不合，量刑亦稱妥適。又被告前雖曾於76
    年間因竊盜罪，受有期徒刑以上刑之宣告，並於80年1月1日
    執行完畢出監，有臺灣高等法院被告前案紀錄表在卷可稽，
    然其上開有期徒刑執行完畢後，5年以內未曾因故意犯罪受
    有期徒刑以上刑之宣告；且被告因多年失業，斷續打零工，
    經濟狀況不佳，飲酒解憂，竟一時失慮，致罹刑典，本院認
    其經此刑之宣告後，應知警惕而無再犯之虞，前開宣告之刑
    以暫不執行為適當，爰併予宣告緩刑3年，且為敦促被告自
    我警惕，緩刑期間應付保護管束，並命被告向指定之公益團
    體、地方自治團體或社區提供共40小時之義務勞務，以勵自
    新。
據上論斷，依刑事訴訟法第455條之1第1項、第3項、第368條，
刑法第74條第1項第2款、第2項第5款、第93條第1項第2款，判決
如主文。
本案經檢察官甲○○到庭執行職務
中    華    民    國    97    年    3     月    26    日
                  刑事第十二庭  審判長法  官  侯明正
                                      法  官  程克琳
                                      法  官  魏玉英
以上正本證明與原本無異。
本件不得上訴。
                                      書記官  曾盈靜
中    華    民    國    97    年    3     月    27    日


司法院資訊處製作；財團法人民間司法改革基金會備份。
